# 请教陈版及各位前辈——平台电商（非自营电商）用户使用优惠券与积分的会计处理

提问人：muye1212 时间：2019-09-10 17:59:17
本公司为平台类电商企业，模式与淘宝类似，即商户在平台开店，个人消费者在通过平台向商户下单，商户发货经消费者确认收货后订单完结。
平台根据订单的商品金额的固定比例向商户收取服务费，比例为 3%。
平台会对新用户发放满减券，或者在其他活动中发放。同时，平台积分也可以在下单时减免订单付款金额， 100 积分抵 1 元人民币。
请问陈版还有各位老师，关于平台向消费者发放的优惠券以及平台积分抵款，应当如何进行会计处理？举例如下：
商户 ID 订单号商品名称订单情况资金情况商品金额快递运费平台优惠平台积分商家优惠平台收服务费消费者实际付款商户实际收款平台实际收款 A B C D E F=(A-E)*3% F=A+B-C-（D/100）-E G=A+B-E-F H=F-C-(D/100)
A0001E19090001XYZ 581.20 5.00 10.00 139.00 3.00 17.35 571.81
565.85 5.96
目前有两种方案备选：
方案 1 ，平台优惠全部视为销售折扣，电商平台按照实际收款金额向商户开增值税发票，按照实际收款金额确认销售收入；【当前的处理模式，税务局也认可该方案的开票方式】
方案 2 ，平台按照3% 服务费确认对商户的收入，对消费者的优惠券及积分抵款等两种形式的订单补贴作为销售费用确认（暂不考虑前期订单形成积分的履约义务拆分处理）。【该模式下，收入与费用同步上升，但是由于销售费用无法取得进行进项发票，导致增值税较方案 1 多缴纳。另外，销售费用无进项发票，能否所得税税前扣除还需要税务机关确认。《天津市国家税务局 2015 年度企业所得税汇算清缴相关问题执行口径》一文，曾明确可以税前扣除，但是当地税务机关如何确认还没沟通。】
涉税方面的影响：如果从当前的方案一调整至方案二，由于收入开票金额上升，而费用没有进项发票，将导致承担更多的增值税，同时所得税税前扣除的问题还要跟税务局沟通确认；
财务报表方面的影响：个人认为方案二更能体现业务实质，由于平台服务费向商户收取，但优惠券向消费者发放，不同于京东类的自营电商，应当分别确认收入与费用。从管理报表角度出发，分开核算也可以体现出促销活动投入对收入增长的促进作用。但是，方案二也会产生虚高收入的嫌疑。
目前非常疑惑，请陈版还有各位老师不吝赐教。如果有相同模式的行业前辈看到，请多指点小弟一下，跪谢！！

回答人：chenyiwei
建议作为应付客户对价，优惠冲减来自客户的收入，不足冲减部分，可以以负数列示收入，不确认为销售费用。
主要理由：
1 、A 公司的服务费是从商家收取的，A 公司提供给买家优惠券的行为是为了获得更多的服务费收入而进行的打折活动，其实际上是向商家和买家提供平台服务，协助双方完成交易，因此商家和买家都是 A 公司的客户。因此，A 公司应当将向买家提供的满 300 减 10 元的优惠券作为应付客户对价；
2 、既然 A 公司将提供给买家的优惠券视为应付客户对价，则 A 公司应当根据上述新收入准则第十九条的规定，冲减向商家收取的服务费。当 A 公司收取的服务费小于优惠券金额时，收入会出现负数。